【裁判字號】    92,上訴,494
【裁判日期】    920617
【裁判案由】    違反槍砲彈藥刀械管制條例
【裁判全文】
臺灣高等法院臺南分院刑事判決              九十二年度上訴字第四九四號   Ｃ
      上  訴  人
      即  被  告  甲  ○  ○
      指定辯護人  本院公設辯護人  乙  ○  ○
右上訴人因違反槍砲彈藥刀械管制條例案件，不服臺灣臺南地方法院九十二年度訴字
第二七五號中華民國九十二年三月三十一日第一審判決（起訴案號：臺灣臺南地方法
院檢察署九十一年度偵字第一三０六一號），提起上訴，本院判決如左：
      主      文
上訴駁回。
      事      實
一、甲○○於八十七年二月間，在台南市○○路後甲圓環附近，收受吳金科（已死亡
    ，另經檢察官為不起訴處分）所交付美國ＳＭＩＴＨ＆ＷＥＳＳＯＮ廠製ＭＯＤ
    ＥＬ五九０四型口徑九ＭＭ制式半自動手槍一枝（含彈匣一個）及供該手槍使用
    之制式子彈九顆。甲○○明知上開槍、彈係違禁物，竟未經許可，受寄將該槍枝
    及子彈藏放在台南縣仁德鄉○○○街一六四號住處圍牆外。嗣於九十一年十二月
    十一日凌晨二時許，因甲○○酒後自外返家時發現其妻未在家中，遂心生不滿，
    在其住處持上開手槍並填裝子彈，連續對空擊發，俟將九發子彈全數擊發後，方
    為罷手，經台南縣警察局歸仁分局巡邏員警據報到場處理，甲○○見狀便將該槍
    枝丟棄在其住處圍牆外，員警逮捕甲○○後，即會同甲○○住處大樓保全人員在
    甲○○住處前與花圃內各查獲已擊發彈殼七顆及二顆，並於甲○○住處之圍牆外
    查獲上開手槍一枝（含彈匣一個），而查悉上情。
二、案經台南縣警察局歸仁分局報告臺灣台南地方法院檢察署檢察官偵查起訴。
      理      由
一、上訴人即被告甲○○經本院合法傳喚，無正當理由，未於言詞辯論期日到場，惟
    據其於本院調查時坦承有對空擊發子彈，然矢口否認涉有前開犯行，辯稱：該扣
    案槍彈，係吳金科於八十七年間置放木盒內交予伊，案發當日因與妻子吵架，將
    木盒打開後，始察覺為槍彈，當時考慮要交給警方，且伊並不知持有手槍係犯法
    云云。
二、經查右開犯罪事實，業據被告甲○○於警、偵訊中及原審審理時均坦承不諱，而
    其於九十一年十二月十一日凌晨二時許，持上開槍、彈射擊之事實，亦據證人即
    被告住處大樓保全人員林振春、大樓住戶翁順哲及林玉雪於警訊時證述在卷，核
    與被告供述相符，並有手槍一枝（含彈匣一個）及彈殼九顆扣案可資佐證，而扣
    案槍、彈經送請鑑定，依內政部警政署刑事警察局九十二年二月六日刑鑑字第０
    九一０三三一０一五號槍彈鑑驗書所載之鑑驗結果為：送鑑手槍壹枝（槍枝管制
    編號0000000000），認係美國ＳＭＩＴＨ＆ＷＥＳＳＯＮ廠製ＭＯＤ
    ＥＬ五九０四型口徑九ＭＭ制式半自動手槍，機械性能良好，可擊發口徑九ＭＭ
    制式子彈，認具殺傷力；送鑑彈殼九顆認均係已擊發口徑九ＭＭ制式彈殼，經試
    射彈殼比對結果，其彈底特徵紋痕均相吻合，認均係由該槍枝所擊發，有該槍、
    彈鑑驗書一份附卷可証，另經警方以鋁座採集被告左、右手虎口檢體二件送該內
    政部警政署刑事警察局檢驗結果，被告右手虎口檢出火藥射擊殘跡之特性金屬元
    素鋇—鉛—銻成分，亦有該局九十一年十二月二十四日刑鑑字第０九一０三三一
    三四二號鑑驗通知書一紙附卷可參，足證被告前開自白與事實相符。被告雖以前
    揭情詞置辯，然被告於警訊中業已自承知悉持有槍彈係違法，並於本院調查時辯
    稱當時係要將槍、彈交與警方云云，足見被告對其行為之違法性知之甚詳，當無
    不知法律之理；再衡諸常情，扣案槍彈倘係吳金科於八十七年間置於木盒內交與
    伊，則多年後吳金科均未加取回，被告甲○○豈有不將之開啟以查明內置何物之
    理；況倘甲○○不知木盒內放置槍彈，又何需於與配偶爭吵後，即將木盒打開；
    又被告若欲將槍彈交予警方，更絕無連續對空擊發，俟將九發子彈全數擊發後，
    方始罷手之理，是被告前開所辯，均與常情相互齟齬，均不足採，本案事證明確
    ，被告前開犯行足以認定。
三、查被告甲○○未經許可受友人之託寄藏制式手槍一支，核此部分所為，係犯槍砲
    彈藥刀械管制條例第七條第四項未經許可寄藏手槍罪。另被告同時未經許可寄藏
    制式子彈九發，則係犯同法第十二條第四項未經許可寄藏子彈罪。被告未經許可
    同時寄藏制式手槍及制式子彈犯行，係以一寄藏行為，同時觸犯數罪名之異種想
    像競合犯，應依刑法第五十五條前段規定，從一重按槍砲彈藥刀械管制條例第七
    條第四項未經許可寄藏手槍罪論處。
四、原審以被告甲○○罪證明確，因予適用槍砲彈藥刀械管制條例第七條第四項、第
    十一條第四項、刑法第十一條前段、第二條第二項、第四十二條第二項、第五十
    五條、第三十八條第一項第一款，罰金罰鍰提高標準條例第二條規定，並審酌被
    告之素行、犯罪之動機、目的、手段、所生危害、犯後供承犯行態度良好等一切
    情狀，量處量處有期徒刑五年二月，併科罰金新台幣十萬元，並就罰金部分併諭
    知如易服勞役以三百元折算一日之標準，以資懲儆。並認定扣案手槍一把（含彈
    匣一個，槍枝管制編號：0000000000號），係違禁物，爰依刑法第三
    十八條第一項第一款宣告沒收。本院經核原判決認事用法，並無不合，量刑亦稱
    允當。上訴意旨，仍執陳詞，指摘原判不當，為無理由，應予駁回。
五、被告經本院合法傳喚，無正當理由不到庭，爰不待其陳述逕行判決。
據上論斷，應依刑事訴訟法第三百六十八條、第三百七十一條，判決如主文。
本案經檢察官廖椿堅到庭執行職務。
中    華    民    國      九十二      年      六      月      十七      日
                                  臺灣高等法院臺南分院刑事第一庭
                                      審判長法官  茆    臺    雲
                                            法官  蔡    長    林
                                            法官  李    文    福
右正本證明與原本無異。
如不服本判決，應於判決送達後十日內向本院提出上訴狀，其未敘述理由者並應於提
出上訴狀後十日內向本院補提理由書（應附繕本)。
                                      法院書記官  李    良    倩
中    華    民    國      九十二      年      六      月      十八      日
附錄法條：
槍砲彈藥刀械管制條例第七條第四項：
未經許可，持有、寄藏或意圖販賣而陳列第一項所列槍砲、彈藥者，處五年以上有期
徒刑，併科新台幣一千萬元以下罰金。
槍砲彈藥刀械管制條例第十二條第四項：
未經許可，持有、寄藏或意圖販賣而陳列子彈者，處五年以下有期徒刑，併科新台幣
三百萬元以下罰金。


司法院資訊處製作；財團法人民間司法改革基金會備份。
